【裁判字號】    95,上訴,3240
【裁判日期】    951206
【裁判案由】    強盜等
【裁判全文】
臺灣高等法院刑事判決                95年度上訴字第3240號
    上  訴  人  甲○○
    即  被  告
    選任辯護人  陳由銓  律師
上列上訴人因強盜等案件，不服臺灣新竹地方法院95年度訴字第
106號，中華民國95年6月30日第一審判決（起訴案號：臺灣新竹
地方法院檢察署94年度偵字第6533號），提起上訴，判決如下：
    主      文
上訴駁回。
    事實及理由
一、犯罪事實補充被告甲○○與許石獅（已經判處七年三月確定
    ）是攀爬被害人乙○○住處隔鄰圍牆方形洞孔（九四偵六五
    三三卷第三九頁），而侵入乙○○整修中無門鎖的三樓進入
    二樓。
二、本院審理結果，認第一審以上訴人即被告甲○○觸犯刑法第
    三二九條準強盜罪，而有同法第三二一條第一項第三款情形
    ，依同法第三三Ｏ條第一項加重強盜罪論處，判處有期徒刑
    七年一月，認事用法及量刑均無不當，應予維持，並引用如
    附件第一審判決記載的事實、證據及理由。
三、被告上訴意旨略以，並未出手毆打被害人，而是被害人及其
    家人鄰右毆打被告，被告只是用力掙扎；被害人乙○○擔心
    被控傷害罪行，才前往仁慈醫院驗傷。由乙○○所稱頭部外
    傷是醫院檢查的結果，其本身並不清楚可證；扣案Ｔ型起子
    ，固為被告所有，於被告身上查獲，但是用以為友人開啟車
    輛主電源，非為行竊，行為時也不曾使用；所竊得的現款，
    僅新台幣（下同）四萬五千元，被害人故為誇大陳述失竊十
    一萬餘元；聲請再傳喚被害人乙○○，並請求減輕刑罰等語
    。
    關於被告與共同正犯許石獅有無於行竊後為脫免逮捕而對被
    害人當場施以強暴行為、被害人失竊財物內容等情，已經被
    害人乙○○於原審合法訊問，結證明確，並經交互詰問彈劾
    究明，原審判決理由且已詳細論述，無再傳訊被害人的必要
    。
    至於攜帶兇器竊盜，只須行竊時攜帶具有危險性的兇器即符
    合犯罪構成要件，並不以攜帶之初有行兇的意圖為必要，最
    高法院六二年度台上字第二四八九號判例參照。
    被告與被害人和解的事實，已經原審採酌而從輕量刑。本案
    犯罪情狀，不認為有顯可憫恕，認科以最低刑度仍嫌過重的
    情形，並無刑法第五九條酌減刑罰的適用。
    被告否認準強盜犯行，並稱原審量刑過重，無理由，應予駁
    回。
四、依刑事訴訟法第三七三條、第三六八條，判決如主文。
中    華    民    國    95    年    12    月    6     日
                  刑事第六庭審判長  法  官  林堭儀
                                    法  官  蔡聰明
                                    法  官  郭豫珍
以上正本證明與原本無異。
如不服本判決，應於收受送達後十日內向本院提出上訴書狀，其
未敘述上訴之理由者並得於提起上訴後十日內向本院補提理由書
（均須按他造當事人之人數附繕本）。
                                    書記官  楊秋鈴
中    華    民    國    95    年    12    月    6     日
中華民國刑法第321條
（加重竊盜罪）
犯竊盜罪而有左列情形之一者，處 6 月以上、 5 年以下有期徒
刑：
一  於夜間侵入住宅或有人居住之建築物、船艦或隱匿其內而犯
之者。
二  毀越門扇、牆垣或其他安全設備而犯之者。
三  攜帶兇器而犯之者。
四  結夥三人以上而犯之者。
五  乘火災、水災或其他災害之際而犯之者。
六  在車站或埠頭而犯之者。
前項之未遂犯罰之。
中華民國刑法第329條
（準強盜罪）
竊盜或搶奪，因防護贓物、脫免逮捕或湮滅罪證，而當場施以強
暴脅迫者，以強盜論。
中華民國刑法第330條
（加重強盜罪）
犯強盜罪而有第 321 條第 1 項各款情形之一者，處 7 年以上有
期徒刑。
前項之未遂犯罰之。


司法院資訊處製作；財團法人民間司法改革基金會備份。
